【裁判字號】    99,訴,360
【裁判日期】    990805
【裁判案由】    毒品危害防制條例
【裁判全文】
臺灣臺中地方法院刑事判決               99年度訴字第360號
公  訴  人  臺灣臺中地方法院檢察署檢察官
被      告  乙○○
選任辯護人  黃仕勳律師
上列被告因毒品危害防制條例案件，經檢察官提起公訴（98年度
偵字第13842號），本院判決如下：
    主    文
乙○○犯如附表「罪名」欄所示之罪，均累犯，各處如附表所示
之刑。應執行有期徒刑拾伍年陸月；裝置門號00000000
00號之行動電話壹支（含 SIM卡壹枚）沒收；未扣案之販賣第
一級毒品所得財物共計新臺幣捌仟元，沒收之，如全部或一部不
能沒收時，以其財產抵償之。
其餘被訴販賣第一級毒品部分，無罪。
    事    實
一、乙○○（綽號「阿明」）前於民國94年間，因違反動產擔保
    交易法案件，經臺灣板橋地方法院以94年度簡字第3375號判
    決判處有期徒刑3月確定，並於95年8月15日執行完畢。詎猶
    不知悔改，明知海洛因係毒品危害防制條例第2條第2項第 1
    款所規定之第一級毒品，不得非法持有、販賣，竟基於販賣
    第一級毒品海洛因以營利之犯意，以門號0000000000號行動
    電話作為聯絡交易毒品海洛因之工具，先後於附表編號(一)～
    (三)所示時間、地點，以附表編號(一)～(三)所示價格、方式，販
    賣如附表編號(一)～(三)所示數量之第一級毒品海洛因予丁○○
    2次、丙○○1次，而獲取價差之利潤。
二、案經臺中縣警察局太平分局移送臺灣臺中地方法院檢察署檢
    察官偵查起訴。
    理    由
壹、證據能力：
一、按偵查犯罪機關依法定程序監聽之錄音，係以監聽之錄音帶
    為其調查犯罪所得之證據，司法警察依據監聽錄音結果予以
    翻譯而製作之通訊監察譯文，乃該監聽錄音帶內容之顯示，
    此為學理上所稱之「派生證據」，屬於文書證據之一種。於
    被告或訴訟關係人對其譯文之真實性發生爭執或有所懷疑時
    ，法院固應依刑事訴訟法第165條之 1第2項規定，勘驗該監
    聽錄音帶以踐行調查證據之程序，俾確認該錄音聲音是否為
    通訊者本人及其內容與通訊監察譯文之記載是否相符，或傳
    喚該通訊者為證據調查。倘被告或訴訟關係人對該通訊監察
    譯文之真實性並不爭執，即無勘驗辨認其錄音聲音之調查必
    要性，法院於審判期日如已踐行提示通訊監察譯文供當事人
    辨認或告以要旨，使其表示意見等程序並為辯論者，其所為
    之訴訟程序即無不合(最高法院97年度臺上字第561號刑事判
    決意旨參照)。查本件被告乙○○持用之門號 0000000000號
    行動電話經實施監聽、錄音（經本院以97年聲監字第 189號
    核發通訊監察書，監察期間自98年2月25日10時起至98年3月
    26日10時止），本院審酌上開通訊監察書之核發及記載事項
    ，均符合通訊保障及監察法之相關規定，且上開通訊監察期
    間並無逾30日之情，本案依前述通訊監察書實施之監聽、錄
    音，自屬合法。則依監聽所得錄音，依憑機械力錄製，未經
    人為操作、不摻雜個人主觀意念，具證據能力；而將上述具
    有證據能力之監聽所得錄音具體以文字紀錄，屬公務員本於
    職務製作的紀錄文書，譯文所載內容，並無顯然不可信之情
    ，依刑事訴訟法第159條之4第 1款規定，亦得為證據。本件
    承辦警員依上開通訊監察所得之監聽錄音內容所製作之譯文
    ，業經本院於審理時踐行調查證據程序，被告及其選任辯護
    人對該通訊監察譯文之真實性均不爭執，揆諸前揭說明，上
    開譯文自有證據能力。
二、被告以外之人於偵查中向檢察官所為之陳述，除顯有不可信
    之情況者外，得為證據，刑事訴訟法第159條之 1第2項定有
    明文。查證人丁○○、丙○○於偵查中之證述，均係以證人
    身分經具結而為陳述，而偵查中檢察官向被告以外之人所取
    得之陳述，原則上均能遵守法律規定，不致違法取供，而具
    極高之可信性，因此上開證據固為傳聞證據，但其信用度有
    受擔保，並無顯不可信的情形，應符合上開規定，即得例外
    採為證據。
三、次按被告以外之人於審判外之陳述，雖不符前4條之規定（
    即刑事訴訟法第159條之1至同條之 4），而經當事人於審判
    程序同意作為證據，法院審酌該言詞陳述或書面陳述作成時
    之情況，認為適當者，亦得為證據；當事人、代理人或辯護
    人於法院調查證據時，知有第159條第1項不得為證據之情形
    ，而未於言詞辯論終結前聲明異議者，視為有前項之同意，
    刑事訴訟法第159條之5定有明文。查本案採為判決基礎之證
    據，除前揭所示外，其餘書證雖均為審判外之陳述，而屬傳
    聞證據，惟本件當事人及選任辯護人就此部分審判外之陳述
    ，均未曾於言詞辯論終結前爭執其證據能力或聲明異議，本
    院審酌該等言詞或書面陳述作成之情況，並無非出於任意性
    或不正取供，或違法或不當情事，且客觀上亦無不可信之情
    況，堪認為適當，依刑事訴訟法第159條之5第 2項規定，均
    得作為證據。
貳、有罪部分：
一、認定犯罪事實所憑之證據：
    訊據被告乙○○固不否認其綽號為「阿明」，並有於附表所
    示時間，以其持用之0000000000號行動電話，與證人丁○○
    持用之0000000000號行動電話、證人丙○○持用之00000000
    00號行動電話通聯，並分別有如警卷第14頁、第22頁監聽譯
    文內容之對話等事實，惟矢口否認有何上開販賣第一級毒品
    海洛因予證人丁○○、丙○○之事實，辯稱：證人丁○○當
    時在戒除海洛因，他不舒服時，伊幫他去拿解藥，並不是賣
    海洛因給丁○○；另證人丙○○部分，當日是丙○○欠伊錢
    ，拿錢來還給伊云云；其選任辯護人並為之辯護以：證人
    丁○○之證述有瑕疵，且依98年2月28日晚上8時許監聽譯文
    內容，看不出被告有任何販賣海洛因予丁○○之情形，被告
    並表示，當晚係丁○○機車店朋友「阿弟」要吃解藥，所以
    丁○○打電話向被告要兩包解藥，而98年2月28日20時33分
    12 秒之譯文，係被告與證人丁○○就被告所拿注射針筒係1
    支或2支有所爭執，亦與毒品無涉。98年3月2日14時至17
    時之監聽譯文內容，係被告要為其朋友調毒品，請丁○○告
    知機車行朋友「阿弟」電話及毒品價格，並叫丁○○出來，
    要載其去找「阿弟」買毒品，起訴書所載當日係被告賣海洛
    因予丁○○等情，實有誤會。98年3月1日16時6分18秒之
    譯文，係丙○○希望被告至藥局幫他買注射針筒，但為被告
    所拒絕，另同日16時32分7秒之譯文，因被告當時正在台中
    縣大里市○○○路，被告最後並未到文心南路和復興路加油
    站處與丙○○碰頭，是上開譯文均不能證明被告有販賣海洛
    因予丙○○等語。經查：
  (一)附表編號(一)、(二)販賣第一級毒品予丁○○之行為
  1.證人丁○○於98年2月28日20時9分許至同日20時23分許，以
    其使用之0000000000號行動電話，撥打被告持用之00000000
    00號行動電話聯繫購買海洛因事宜後，並於附表編號(一)所示
    地點進行毒品交易，被告並向證人丁○○收取購毒價金等事
    實，業據證人丁○○於98年4月3日偵訊時結證：阿明就是乙○○，在警局有指認，有向他買過海洛因，以0000 -000000
    打阿明0000-000000手機連絡買毒品事情，他開1部白色喜美
    轎車1人來交易；98年2月28日下午8時多，我們約在大墩路
    與南屯路口交易等語（見98年度他字第494號卷二《下稱他
    字卷二》第9-10頁）；另於98年12月21日偵訊時結證：98年
    2月28日下午8時9分到下午8時33分0000 -000000監聽譯文，
    這是伊跟乙○○通話內容，是買2千元的海洛因，是2包1 千
    的海洛因，伊一時找不到，後來有找到，確實是2包，這次
    約定地點是大墩路跟南屯路口公園，98年2月28日晚上8點多
    向乙○○購買海洛因交易，是一手交錢、一手交貨，沒有跟
    乙○○一起合資購買等語（見98年度偵字第134824號卷《下
    稱偵卷》第54、55頁）。嗣於本院亦結證：「（辯護人問：
    譯文（即98年2月28日20時9分至33分監聽譯文）中你說一支
    、二支，什麼意思？為何說到這個？）我打電話說要他幫我
    拿二千元，我說有一個朋友要拿，麻煩你拿二千元海洛因給
    我，他好像有拿兩包來，我騎機車時，發現只剩下一包。打
    電話問他怎麼只剩下一包」等語明確（見本院卷第84頁)。
    而證人丁○○持用之0000000000號行動電話，於98年2月28
    日20時9分許至同日20時23分許，與被告持用之0000000000
    號行動電話確有多次之連絡，其通話內容略以：「（20時9
    分25秒）Ａ：喂  Ｂ：你甘有在厝？  Ａ：在洗澡啦  Ｂ：
    等一下過去找你歐？  Ａ：安那哦？  Ｂ：我朋友要嘿啦
    Ａ：哪一位？  Ｂ：機車店這位啦  Ａ：嗯，我身體洗洗
    Ｂ：好」、「（20時18分31秒）Ａ：：去公園等我  Ｂ：好
    你用兩個，用兩包啦，他要兩包啦  Ａ：嗯」、「（20時23
    分58秒）Ｂ：在路上了  Ａ：卡緊列  Ｂ：好」等語；嗣於
    同日20時33分許，證人丁○○復撥話予被告，對話內容為：
    「Ｂ：你怎麼拿一支，我不是說先用兩支？  Ａ：兩支啊
    Ｂ：一支而已  Ａ：兩支啦，我就拿兩支給你，我兩支放一
    起．．．」等語，有0000000000號行動電話通訊監察譯文及
    台中縣察局99年6月22日中縣警刑大偵一字第099001001 6號
    函暨檢附之修正後譯文在卷可參（見警卷第14頁、本院卷第
    138- 140頁）。
  2.證人丁○○於98年3月2日15時29分許至同日16時11分許，以
    其使用之0000000000號行動電話，撥打被告持用之00000000
    00號行動電話聯繫購買海洛因事宜後，並於附表編號(二)所示
    地點進行毒品交易，被告並當面向證人丁○○收取購毒之價
    金等事實，業據證人丁○○於98年4月3日偵訊時結證：98年
    3月2日下午3時多，在伊五權西路住處公園附近交易等語（
    見見他字卷二第9-10頁），另於98年12月21日偵訊時結證：
    關於98年3月2日下午3時29分、下午4時、下午4時11分監聽
    譯文，是被告已經到伊住處附近，要伊出來的意思，這次伊
    約乙○○出來談事情，順便請他帶海洛因過來，這次買1千
    的海洛因，交易地點是伊五權西路住處附近的田心公園；98
    年3月2日下午4點多，向乙○○購買海洛因交易，是一手交
    錢、一手交貨，沒有跟乙○○一起合資購買等語（見偵卷第
    53-5 6頁）。嗣於本院亦結證：「（辯護人問：98年3月2日
    時，被告有無到你家那邊拿海洛因給你，你給他錢？（提示
    卷二第62頁監聽譯文）是否是你跟被告的通話？是的」、「
    辯護人問：（提示卷二第63頁監聽譯文）你若要出來要帶嘿
    出來，什麼意思？）我打電話聯繫他，要他幫我拿東西，就
    是拿海洛因。這通電話我說我人在彰化，要趕回去。因為我
    欠他錢，無法說我自己要，我都騙說其他人要。我欠他錢，
    他不要給我。所以我說什麼人要。」、「（辯護人問：你意
    思是說，你要出來帶嘿出來，是帶海洛因的意思？）是的。
    」、「（辯護人問：那天，被告有無帶海洛因給你？）那天
    他有帶海洛因給我，但是沒有向我收錢。」等語（見本院卷
    第84-85頁）。而證人丁○○持用之上開行動電話，於98年3
    月2日15時29分許至同日16時11分許，與被告持用之0000000
    000號行動電話連絡，其通話內容略以：「（15時29分28秒
    ）Ａ：喂  Ｂ：你若出來要帶嘿出來  Ａ：好」、「（16時
    0分40秒）  Ａ：喂，對厝這裡來  Ｂ：好啦」、「（16時
    11分0秒）  Ｂ：喂  Ａ：出來啊」等語，亦有0000000000
    號行動電話通訊監察譯文在卷可參（見警卷第14頁背面）。
  3.證人丁○○於偵查中及本院，以及被告於本院，均坦承上開
    譯文為渠等通話內容，而上開通訊監察譯文內容，雖被告與
    證人丁○○均未明示購買毒品海洛因，惟衡之海洛因屬第一
    級毒品，無論持有、施用、販賣，均屬違法行為，為治安機
    關所嚴查，此為眾所週知之事實，毒品交易均於隱密下進行
    ，其以通訊聯絡亦鮮有直接以「毒品」、「海洛因」等名稱
    或相近之用語稱之，都以暗語或彼此已有默契之含混語意而
    為溝通，因此，上開通訊監察譯文，雖未見雙方明言購買毒
    品之說詞，惟證人丁○○明確證述上開兩次向被告購買毒品
    海洛因之聯絡方式、交易時間、地點、數量及價格，所證買
    受時間復均核與上開通訊監察譯文記載其與被告通話之時間
    相符，且依雙方於98年2月28日20時33分許之通話內容，可
    知被告確有於同日20時23分58秒通話後，交付海洛因2包予
    證人丁○○，始會發生證人丁○○誤以為僅交付1包，乃去
    電質問之上情，足徵證人丁○○證述與被告交易海洛因之上
    開情節並非憑空虛捏，應堪採信。又比對門號0000000000號
    行動電話通訊監察譯文與證人丁○○之證述，均有相當之關
    聯性，足以補強證人丁○○之證詞，而擔保其所稱向被告購
    買毒品海洛因之真實性。再者，參之證人丁○○自87年間起
    即有施用毒品海洛因之紀錄，並因於98年3月5日16時許施用
    第一級毒品海洛因，為警於同日22時許查獲採集尿液送驗，
    結果呈施用海洛因後之嗎啡陽性反應，經本院以98年度訴字
    第1526號判決判處有期徒刑9月等情，有卷附證人丁○○之
    臺灣高等法院被告前案紀錄表及上開案件判決各1份可參（
    見本院卷第19-22、65頁），足徵證人因自身施用海洛因而
    有購買毒品海洛因之需求。且證人丁○○僅係單純購毒供己
    施用者，衡情應無甘冒偽證罪之處罰風險，而於偵查中及本
    院中為不實陳述之必要，其上開所證堪信為真而可採。
  4.證人丁○○於本院審理時雖曾改稱：98年2月28日那次，伊
    騙被告說是朋友要的，所以2000元先欠著；98年3月2日那天
    被告有帶海洛因給伊，但是沒有向伊收錢云云。惟按，依經
    驗法則判斷，證人案發時之供述較少權衡利害得失或受他人
    干預，比之事後翻異之詞為可信，故除非可證明其更異之詞
    與事實相符，或其初供係虛偽者外，自不得任意捨棄初供不
    採（最高法院87年度台上字第1600號判決意旨參照）。而參
    之證人丁○○與被告間98年2月26日之監聽譯文內容(見警卷
    第13頁)，當時因證人丁○○表示欲賒欠購毒價款，被告於
    電話中多次明示拒絕（其詳見後述參之說明），且證人於本
    院證稱：因為伊欠被告他錢，被告不要賣伊，所以無法說自
    己要，伊都騙說其他人要等語，衡情，被告既因證人欠款，
    不接受其賒款，其豈可能於短短數日，改變態度，大方同意
    證人丁○○幫友人賒帳，證人此部分翻異之詞顯悖乎常情。
    且參之證人丁○○於本院為證述之時，雖表示其於偵查中所
    證情節均為真實，然於詢其本件販賣實情之時，則多所迴避
    ，諸多問題均以忘記了等語虛應，亦可知證人於本院作證時
    ，因被告在場，容有不願在被告面前陳述不利被告事實之情
    形，則其上開翻異之詞，無非在迴護被告，且無法證明與事
    實相符，揆諸上開說明，自應以其於偵查中所證兩次交易均
    有交付價款之說詞較為合理而可採。
  5.被告暨其選任辯護人所辯98年2月28日係交付解藥、注射針
    筒予證人丁○○；98年3月2日那天是叫丁○○出來，被告要
    載他去找那「阿弟」買毒品云云，惟前者核與證人丁○○上
    開證述內容不符，且無法證明，自無法憑採。而98年3月2日
    部分，觀諸當日之通訊監察譯文內容，被告於同日14時2分
    許，確有去電請證人丁○○向機車朋友阿弟詢問「石頭」之
    價格，然於施用毒品者間，「石頭」應係甲基安非他命之代
    稱、暗語，此觀嗣後證人丁○○回覆價格是一粒9啦，半45
    等語，亦可推知，是以，本件被告縱有透過證人丁○○向其
    友人連繫購買甲基安非他命事宜，亦與本件被告是否利用與
    證人丁○○見面之機會，販賣毒品海洛因與被告係屬二事，
    尚無從據此推論被告並無上開販賣犯行。
  6.綜上所述，證人丁○○於偵查及本院中所為之上開證述為可
    信，復有相關通訊監察譯文，以及被告於本院98年度訴字第
    3648號案件遭查扣之門號0000000000號行動電話1支（含SIM
    卡）可資佐證，而被告暨其選任辯護人上開所辯，或與證人
    所證內容不符，或與本件販賣行為無涉，且無法證明，無足
    採信，則被告確有於附表編號(一)、(二)時、地，販賣海洛因予
    證人丁○○2次之事實，應堪認定。
  (二)附表編號(三)販賣第一級毒品予丙○○之行為
  1.證人丙○○於98年3月1日16時6分許至同日16時32分許，以
    其使用之0000000000號行動電話，撥打被告持用之00000000
    00號行動電話聯繫購買海洛因事宜後，並於附表編號(三)所示
    地點進行毒品交易，被告並向證人丙○○收取購毒價金等事
    實，業據證人丙○○於98年4月2日偵查中結證：之前向綽號
    阿明男子之大哥拿毒品，後來，他大哥沒賣了，伊就直接找
    阿明，阿明是那位大哥介紹認識的，綽號阿明男子開一部白
    色喜美轎車，車號是J6-0518，每次交易均是開這輛車來，
    有時候騎機車，但是機車車號不記得；最後買毒品時間是98
    年3月1日，約在白天，在中投公路與德芳南路十字路口碰面
    ，那次也是買5000元；98年3月1日下午4時6分18秒、下午4
    時32分7秒監聽譯文是伊與綽號阿明男子通話內容，伊打電
    話給阿明要買海洛因，約他要到中投公路那裡碰面，譯文內
    提及「原子筆」「書局」，書局指的是藥局，原子筆是指針
    筒，通話中是伊要求他到藥局買針筒給我，後來是阿明說他
    要去送貨，所以，沒到中投公路那裡，改約在文心南路及復
    興路口見面交易，這是最後1次交易，地點在文心南路與復
    興路口等語（見他字卷二第23-25頁）。而證人丙○○持用
    之0000000000號行動電話，於98年3月1日16時6分許至同日
    16時32分許，與被告持用之0000000000號行動電話連繫，通
    話內容略以：「（16時6分18秒）Ａ：喂  Ｂ：等一下對中
    投打裡來  Ａ：嗯  Ｂ：啊麻煩一下好嗎？  Ａ：嗯  Ｂ：
    去書局原子筆給阮  Ａ：沒辦法，我之前跟你說過了  Ｂ：
    多久會到  Ａ：我隨到  Ｂ：你差不多慢十分鐘出發  Ａ：
    嗯」、「（16時32分7秒）Ａ：喂  Ｂ：不然你彎回文心南
    路和復興路那裡好嗎?  Ａ：嗯  Ｂ：加油站那裡  Ａ：你
    多久會到？  Ｂ：我來這裡書局，兩分鐘就到」等語，有
    0000000000號行動電話通訊監察譯文在卷可參（見警卷第22
    頁）。
  2.證人丙○○於偵查中及本院，以及被告於本院，均坦承上開
    譯文為渠等通話內容，上開通訊監察譯文內容，雖未見雙方
    明言購買毒品，惟證人丙○○於偵訊時明確證述其向被告購
    買毒品海洛因之聯絡方式、交易時間、地點、數量及價格，
    甚而被告所使用之交通工具，亦具體指明，該車號車輛確屬
    被告所有，亦有卷附車籍查詢基本資料可參（他字卷一第12
    5 頁），且所證買受時間、經過，復均核與上開通訊監察譯
    文記載其與被告通話之時間、內容相符，復參之上開通話內
    容，證人丙○○尚委請被告為之購買注射針筒，雖為被告所
    拒絕，然亦可推知渠等當次見面之目的，應與毒品海洛因相
    關，否則證人何需急於購買注射針筒，益徵證人丙○○證述
    上開通話係其與被告交易海洛因，應屬非虛。又比對門號
    0000 000000號行動電話通訊監察譯文與證人丙○○之證述
    ，均有相當之關聯性，足以補強證人丙○○之證詞，而擔保
    其所稱向被告購買毒品海洛因之真實性。再證人丙○○僅係
    單純購毒供己施用者，衡情亦無甘冒偽證罪之處罰風險，而
    於偵查中為不實陳述之必要，上開所證堪信為真而可採。
  3.證人丙○○於本院審理中，固不否認其於偵查中曾為上開內
    容之證述，惟翻異前詞，並附和被告之辯詞，改稱：98年3
    月初，沒有向被告購買毒品，之前跟被告借錢，那天是要還
    他錢，順便拜託他幫伊買針筒，後來改約彎回文心南路、復
    興路那裡加油站，被告到了後，錢還給他，他針筒拿給伊，
    伊就走了，之前向被告借18,000元，98年3月1日那天是還他
    5,000元云云。然以，姑不論上開見面之情由，核與當日電
    話通訊之內容無法聯結，且關於雙方債務關係發生之原因，
    經本院隔離訊問後，被告供述：伊做茶鵝，丙○○在菜市場
    賣東西，向伊進貨，茶鵝1支500元，一箱6隻3,000元，貨款
    沒有給，欠18,000餘元，丙○○在菜市場再賣出，他販賣地
    點不一定，有時送到彰化、有時送到大肚山菜市場，還有法
    院附近菜市場，貨款約欠7、8千元，其他是借款，貨款一次
    欠幾千元，那些錢是伊幫他先支付給別人云云，明顯與證人
    丙○○於同日所證：向被告借1萬8仟元，都是跟他借的，伊
    跑市場，賣童裝，沒有做過吃的東西，市場1 週結算1次，1
    次向被告借一萬八，詳細日期忘記了，是98年農曆過年之前
    ，一月還是二月份，攤位租金要付給仲介不夠，所以向卓仔
    借1萬8仟元云云不符，足見上開返還借款之說詞，應係臨訟
    所杜撰，而證人丙○○上開審理中之證言，已明顯受外力干
    擾，且與事實不符，不足採信，反之，證人丙○○於偵訊時
    ，因距案發時間較近，其記憶應較為清晰正確，且對於雙方
    交易之過程，證述具體、明確，自無捨棄不採之理。至於被
    告選任辯護人所辯：被告於98年3月1日當日通話後並未至文
    心南路和復興路加油站處與丙○○碰頭乙節，亦核與證人丙○○於本院所證當日確有見面之情不符，自亦無足採信。
  4.綜上所述，證人丙○○於偵查中所為之上開證述為可信，復
    有相關通訊監察譯文，以及另案查扣之號0000000000行動電
    話1支（含SIM卡）可資佐證，而被告暨選任辯護人上開所辯
    ，以及證人丙○○於本院翻異之詞，均無可採，則被告確有
    於附表編號(三)時、地，販賣海洛因予證人丙○○１次之事
    實，應堪認定。
  (三)按販賣毒品係屬重罪，警方查緝甚嚴，如遭查緝將受重罰，
    衡諸常情，倘非有利可圖，絕無平白甘冒被嚴查重罰高度風
    險之理，而依證人丁○○、丙○○證述情節，渠等多係電話
    聯絡後至證人住處附近或約定地點交易，此與朋友互相合資
    、調度毒品之情形，顯然有別，倘無利可圖，殊難想像被告
    有何甘冒涉犯販毒重罪之風險，屢次與證人聯絡洽談毒品交
    易，並交付毒品收取金錢之可能，且販賣海洛因係屬違法行
    為，非可公然為之，有其獨特之販售路線及管道，復無公定
    價格，容易增減分裝之份量，而每次買賣之價量，可能隨時
    依雙方關係深淺、資力、需求量及對行情之認知、來源是否
    充裕、查緝是否嚴緊、購買者被查獲時供述購買對象之可能
    風險之評估等，而異其標準。從而，販賣之利得，一般除被
    告坦承犯行或價量俱臻明確外，實難窺得實情，職是之故，
    即使未經查得實際販賣之利得，但除非別有事證，足認係按
    同一價量委買或轉售，確未牟利外，尚難執此遽認販賣之證
    據有所未足，致知過坦承者難辭重典，飾詞否認者反得僥倖
    ，而失情理之平。本案被告未承認販賣，惟其與證人丁○○
    、丙○○非屬至親，當無可能甘冒重典按購入價格轉售而不
    求利得之理，自堪認被告販賣海洛因予上開證人，亦有從中
    賺取差額利潤圖利之意圖甚明。
  (四)綜上所述，被告上開販賣第一級毒品海洛因之行為均事證明
    確，犯行堪以認定，應依法論科。
二、新舊法比較：
  (一)按本件被告行為後，毒品危害防制條例第4條第1項、第17條
    業已修正，並於98年5月20日公布，依中央法規標準法第13
    條規定，自公布日起算至第3日起發生效力，已於98年5月22
    日生效施行（按法規之制定與法規之修正，如有特定生效日
    之必要者，依中央法規標準法第14條或第20條第2項準用第
    14 條之規定，應分別特定其施行日期。法規制定或前次修
    正基於特殊因素所特定之施行日期，並不適用於日後修正或
    再次修正之條文。又法律之制定或修正，若未明定施行日期
    者，中央法規標準法雖未規定應自何時生效，然法律既經制
    定或修正並經總統公布，自應依一般原則，自公布日起算至
    第3日發生效力。至於92年7月9日修正公布之毒品危害防制
    條例第36條規定：「本條例自公布後六個月施行。」其立法
    理由係謂：「(1)依修正草案第2條第3項規定，法務部需會同
    衛生署成立審議委員會每3個月定期檢討調整毒品之分級及
    品項，而本次新增第四級毒品，有需要在新法施行前先經該
    審議會檢討後再調整公布，爰預留6個月緩衝期，以利處理
    。(2)依本條例新修正之規定，有必要再訂定相關子法及修正
    相關法規，以配合本條例之施行，故亦有需要預留適當緩衝
    期，以利訂頒相關子法及相關法規之配合修正。」故該條規
    定，顯係因應該次修正之需，始預留適當之緩衝期。與本次
    之修正並未定有施行日期之特別規定，且亦未明示係基於何
    特殊因素而修正，自並不能適用92年7月9日修正公布之毒品
    危害防制條例第36條自公布後6個月施行之規定，司法院98
    年6月29日院台廳刑一字第0980014643號函參照）。是被告
    行為後，毒品危害防制條例第4條第1項、第17條已修正生效
    ，自有比較新舊法之必要。
  (二)按犯罪在刑法施行前，比較裁判前之法律孰為有利於行為人
    時，應就罪刑有關之一切情形，比較其全部之結果，而為整
    個之適用，不能割裂而分別適用有利益之條文（最高法院27
    年上字第2615號判例參照）。又最高法院95年5月23日刑事
    庭第8次會議決議，關於法律變更之比較適用原則，於比較
    時應就罪刑有關之共犯、未遂犯、想像競合犯、牽連犯、連
    續犯、結合犯，以及累犯加重、自首減輕暨其他法定加減原
    因（如身分加減）與加減比例等一切情形，本於統一性及整
    體性原則，綜其全部罪刑之結果而為比較。茲綜合比較修正
    前後之規定如下：
  1.修正前毒品危害防制條例第4條第1項規定為：「製造、運輸
    、販賣第一級毒品者，處死刑或無期徒刑；處無期徒刑者，
    得併科新臺幣一千萬元以下罰金。」，修正後毒品危害防治
    條例第4條第1項則規定為：「製造、運輸、販賣第一級毒品
    者，處死刑或無期徒刑；處無期徒刑者，得併科新臺幣二千
    萬元以下罰金。」，是修正後之毒品危害防制條例第4條第
    1項有關罰金刑之法定刑部分已為提高，經比較上揭修正後
    之規定結果，修正後之規定並未較有利於被告。
  2.修正前毒品危害防制條例第17條之規定為：「犯第4條第1項
    至第4項、第5條第1項至第4項前段、第6條第1項至第4項、
    第7條第1項至第4項、第8條第1項至第4項、第10條或第11條
    第1項、第2項之罪，供出毒品來源，因而破獲者，得減輕其
    刑。」，修正後毒品危害防治條例第17條則規定：「犯第4
    條至第8條、第10條獲第11條之罪，供出毒品來源，因而查
    獲其他正犯或共犯者，減輕或免除其刑。犯第4條至第8條之
    罪於偵查及審判中均自白者，減輕其刑。」，經比較修正前
    、後該條文結果，修正後之規定係屬法定減輕原因，對被告
    較為有利。
  3.依刑法第2條第1項之規定及前揭最高法院判例及決議綜其全
    部罪刑新舊法比較之結果，復參以本件被告並未於偵審中自
    白犯行，亦未有供出毒品來源，因而查獲其他正犯或共犯之
    情形，並無修正後毒品危害防制條例第17條減刑規定之適用
    ，本件修正後之法律規定並未較修正前之法律有利於被告，
    依刑法第2條第1項前段之規定，自應一體適用被告行為時即
    修正前毒品危害防制條例第4條第1項規定處斷。
三、論罪科刑之理由：
  (一)按海洛因屬毒品危害防制條例第2條第 2項第1款所列管之第
    一級毒品。核被告乙○○如附表編號(一)～(三)所為，均係犯修
    正前毒品危害防制條例第4條第1項之販賣第一級毒品罪。被
    告因販賣第一級毒品海洛因而持有毒品海洛因之低度行為，
    均為販賣之高度行為所吸收，不另論罪。
  (二)被告所犯上開 3次販賣第一級毒品罪，犯意各別，行為互殊
    ，應予分論併罰。
  (三)被告有如犯罪事實一所示之有期徒刑執行完畢情形，有臺灣
    高等法院被告前案紀錄表 1份附卷可稽，其於受有期徒刑執
    行完畢後，5 年以內故意再犯本件有期徒刑以上之罪，均為
    累犯，各應依刑法第47條第 1項規定加重其刑（被告販賣第
    一級毒品之法定本刑為死刑、無期徒刑部分，依法不得加重
    ，故僅就其餘刑罰部分加重其刑）。
  (四)又修正前毒品危害防制條例第4條第1項規定：「販賣第一級
    毒品者，處死刑或無期徒刑；處無期徒刑者，得併科新臺幣
    一千萬元以下罰金」，然同為販賣第一級毒品之人，其原因
    動機不一，犯罪情節未必盡同，或有大盤毒梟者，亦有中、
    小盤之分，甚或僅止於吸毒者友儕間為求互通有無之有償轉
    讓者亦有之，其販賣行為所造成危害社會之程度自屬有異，
    法律科處此類犯罪，所設之法定最低本刑卻同為「無期徒刑
    ，得併科新臺幣一千萬元以下罰金」，不可謂不重，而為懲
    儆被告，並達防衛社會之目的，非不可依客觀之犯行與主觀
    之惡性考量是否有可憫恕之處，適用刑法第59條規定酌量減
    輕其刑使個案裁判之量刑符合比例原則。本件考量被告乙○○經認定販賣第一級毒品之對象僅2人，次數3次，金額自
    1,000元至5,000元不等，均屬小額之買賣，實際之獲利尚微
    ，經認定販賣之時間不長，犯罪情節當非與大盤毒梟等同，
    倘依毒品危害防制條例第4條第1項之規定，就被告所犯販賣
    第一級毒品海洛因之犯行，均論處法定最低本刑無期徒刑，
    實嫌過重，本院衡其犯罪情狀，認本件被告所犯之販賣第一
    級毒品犯行雖經上開減輕其刑，若科以最輕刑度，仍屬過重
    ，在客觀上應足以引起一般人之同情，確有法重情輕之失衡
    情狀，爰均依刑法第59條之規定，就其上開販賣第一級毒品
    犯行，均各予酌減其刑，並均依法先加後減之。
  (五)爰審酌被告有多項與毒品相關之前科紀錄，有卷附臺灣高等
    法院被告前案紀錄表可按，素行不佳；其圖謀小利，鋌而走
    險販賣第一級毒品，對社會秩序危害至深且鉅；本件認定販
    賣之對象為2人，販賣第一級毒品次數為3次，各次交易之數
    量、所得均不多，惟犯後供詞反覆，並無悔意，並考量被告
    犯罪之目的、動機等一切情狀，酌情各量處如主文所示之刑
    ，並定其應執行之刑，以示儆懲。
  (六)按毒品危害防制條例第19條第1項前段規定，犯該法第4條至
    第9條、第12條、第13條或第14條第1項、第2項之罪者，其
    供犯罪所用或因犯罪所得之財物，均沒收之。係採義務沒收
    主義，惟該條文並未特別規定「不問屬於犯人與否，沒收之
    」，是「其供犯罪所用或因犯罪所得之財物」仍應適用刑法
    第38條第3項前段，以屬於犯人所有者為限，始應予沒收；
    又犯毒品危害防制條例第4條之罪者，其犯罪所得之財物應
    予沒收，如全部或一部不能沒收時，追徵其價額或以其財產
    抵償之，該條例第19條第1項規定甚明。由此項規定觀之，
    必限於所得者為金錢以外之其他財物而無法沒收時，始應追
    徵其價額。如所得財物為金錢而無法沒收時，則應以其財產
    抵償之，不發生追徵價額之問題（最高法院93年度臺上字第
    2825號判決、93年度臺上字第4584號判決意旨參照）。經查
    ：
  1.本件被告持以聯繫販賣毒品海洛因之裝置門號0000000000號
    行動電話1支（含SIM卡1枚），係供被告犯本件毒品危害防
    制條例第4條第1項之罪所用之物，然行動電話服務須以晶片
    卡為使用介面，因此電信公司於出租行動電話門號予消費者
    使用時，即同時附帶提供晶片卡給消費者作為門號使用之介
    面，故電信公司接受消費者申辦門號並將該門號開通上線時
    ，該晶片卡之所有權亦移轉於消費者，自不能認該晶片卡仍
    屬電信公司所有之物，而上開門號 SIM卡雖係由案外人巫靜
    雯申請（參他字卷一第39頁），但於電信公司交予客戶使用
    時即移轉歸屬使用之客戶所有，上開SIM卡既由被告持有使
    用，其所有權即移歸被告所有，不問原申請人為何人，而上
    開行動電話1支（含SIM卡），於98年3月5日21時30分許，被
    告為警在臺中市南屯區○○○路與南屯路口誘捕時，當場查
    扣在案，有卷附之本院98年度訴字第3648號扣押物品目錄表
    、臺灣臺中地方法院檢察署收受贓證物品清單及扣案手機照
    片5張可參，爰依毒品危害防制條例第19條第1項規定，就被
    告所犯各次販賣第一級毒品罪分別宣告沒收之。
  2.再者，本件被告販賣第一級毒品海洛因所得合計8,000元，
    雖未扣案，應依毒品危害防制條例第19條第1項規定併予諭
    知沒收，如全部或一部不能沒收時，依同條項之規定，應以
    其財產抵償之。
參、無罪部分：
一、公訴意旨略以：被告乙○○意圖營利，另基於販賣第一級毒
    品海洛因之犯意，於98年2月26日20時許，以門號000000000
    0 號行動電話與丁○○持用之0000000000號行動電話聯絡毒
    品交易事宜後，在臺中市○○路與南屯路口附近之公園，販
    賣1,000元之海洛因予丁○○，因認被告另涉有毒品危害防
    制條例第4條第1項之販賣第一級毒品罪嫌等語。
二、按犯罪事實應依證據認定之，無證據不得認定犯罪事實；又
    不能證明被告犯罪者，應諭知無罪之判決，刑事訴訟法第15
    4條第2項、第301條第1項分別定有明文。次按認定不利於被
    告之事實，須依積極證據，苟積極證據不足為不利於被告事
    實之認定時，即應為有利於被告之認定，更不必有何有利之
    證據，最高法院著有30年上字第 816號判例可資參照。末按
    認定犯罪事實所憑之證據，雖不以直接證據為限，間接證據
    亦包括在內；然而無論直接或間接證據，其為訴訟上之證明
    ，須於通常一般之人均不致有所懷疑，而得確信其為真實之
    程度者，始得據為有罪之認定，倘其證明尚未達到此一程度
    ，而有合理之懷疑存在時，致使無從形成有罪之確信，即不
    得遽為不利被告之認定，此有最高法院76年台上字第4986號
    判例意旨可資參照。再按施用毒品者，其所稱向某人購買之
    供述，須補強證據以擔保其供述之真實性。良以施用毒品者
    其供述之憑信性本不及於一般人，況施用毒品者其供出來源
    ，因而破獲者，法律復規定得減輕其刑，其有為偵查機關誘
    導、或為邀輕典而為不實之陳述之可能，其供述之真實性自
    有合理之懷疑。是最高法院一貫之見解，認施用毒品者關於
    其向某人購買毒品之供述，必須補強證據佐證，以擔保其供
    述之真實性，俾貫澈刑事訴訟無罪推定及嚴格證明之基本原
    則。又關於毒品施用者其所稱向某人購買毒品之供述，必須
    補強證據佐證，係指毒品購買者之供述縱使並無瑕疵，仍須
    補強證據佐證而言，以擔保其供述之真實性。該所謂補強證
    據，必須與施用毒品者關於相關毒品交易之供述，具有相當
    程度之關聯性，且足使一般人對於施用毒品者之供述無合理
    之懷疑存在，而得確信其為真實，始足當之（最高法院96度
    台上字第1029號、94年度台上字第2033刑事判決意旨參照）
    。
三、公訴意旨以被告乙○○涉有上開販賣第一級毒品罪嫌，無非
    係以證人丁○○偵查中之證述，以及門號00000000 0號行動
    電話通訊監察譯文等為其主要之論據。訊據被告乙○○堅詞
    否認有何上開販賣第一級毒品之犯行，其指定辯護人亦為被
    告辯護稱﹕證人丁○○此部分之指述有瑕疵，且監聽譯文內
    容不足以證明被告有上開販賣第一級毒品犯行等語。經查：
  (一)丁○○於98年4月3日偵訊時，雖證稱：98年2月26日晚上8點
    多，伊與被告約在權西路住處後面公園附近交易等語（見他
    字卷二第9-10頁），然當時就該次交易之金額、數量，均未
    指明；嗣於98年12月21日偵訊時，先則證稱：關於98年2 月
    26日下午3時8分到下午 8時11分通訊監察譯文，一開始伊要
    買 1千元毒品，但是錢不夠，想要欠款，後來乙○○旁邊有
    一位女生說不要賣了，所以乙○○不賣給伊，後來伊騙他說
    這不是伊要買，是友人要買，希望他先把毒品給伊，就拿3
    百元給乙○○，所以他才給伊3百元的海洛因云云；繼之又
    稱：關於98年2月26日下午8時11分0000-000000通訊監聽譯
    文，其對話內容41，那是說拿1/8錢的意思，價錢3千5元，
    這次到底買多少，是買3百元或是3千5佰元，真的忘記了等
    語，嗣又改稱：98年2月26日下午8時18分0000-000000號監
    聽譯文，後來我們約在大墩路的某公園，正確地點是在大墩
    路跟南屯路交叉口的大墩公園，打電話那時我已經到現場，
    見面時應該最少買1千元海洛因，如果有多一點錢，會再給
    多一點，但是大部分都是買1千云云（偵卷第53-56頁），是
    證人於該次之偵訊中，雖提及交易之數量、價格，然所證述
    之金額，從300元、3500元，再變更為1,000元，甚為反覆，
    且關於交易地點，亦從第一次偵訊時所稱之「五權西路住處
    後面公園附近」，變為「大墩路跟南屯路交叉口的大墩公園
    」；嗣於本院審理時，亦全盤翻異前詞，證稱：檢察官問的
    時候，伊說時間已久，說這通電話是要被告給伊海洛因，伊
    身上沒有錢，然後2人見面，伊說只有300元，你要不要？被
    告說沒有辦法，轉身就走，是在大墩二街那裡見面，檢察官
    問時，伊說記得的部分，檢察官問有沒有拿300元給他？伊
    說時間已久，忘記了；98年2月26日晚上，伊打電話問41價
    格？在公園約見面，被告沒有來，當天晚上被告沒有拿海洛
    因給伊，伊也沒有拿300百元或是任何錢給被告等語（見本
    院卷第83頁），是證人丁○○就其於98年2月26日究竟有無
    向被告購買毒品，前後之證述不一，所證是否屬實，已屬有
    疑。且經本院當庭勘驗證人丁○○98年12月21日之偵訊光碟
    內容結果，證人於該次偵訊時確曾表示：「你都問那麼久的
    事情...我也不知道怎麼湊，我湊不起來...我知道的我都在
    借提的時候在豐原就講完了。」、「你講那麼久的事情，剛
    被捉到的時候有些事還記得，已經過了快一年，你要叫我怎
    麼湊我湊不起來。」、「我就記得要跟他賒帳，但他不讓我
    欠」、「後來有聽到電話裡面有一個女生的聲音，說不出了
    不出了不出了。後來晚上的時候可能我身上有錢，我還是有
    去找他」。「（檢察官：所以你300就沒買，只拿3500？）
    可能是，看裡面的內容應該是。我也沒辦法，都已經過了這
    麼久，都已經過了那麼久的事情，我哪有辦法一點一點的湊
    起來。」等語，有本院勘驗筆錄1份在卷可稽（見本院卷第
    108-111頁）。觀諸上開偵訊內容，證人丁○○於該次偵訊
    時，對於98年2月26日是否與被告完成毒品交付，以及購買
    之金額等細節，確實並無清晰之記憶，是證人丁○○於本院
    所稱其當時就部分細節已向檢察官表示不記憶等語，尚屬非
    虛，其於偵查中所為證言，即因無法清楚記憶而未能明確指
    證，難謂無瑕疵存在，自無從據此為不利於被告之認定。
  (二)至公訴意旨另引以為補強證據之被告與證人丁○○間98年2
    月26日20時許通訊監察譯文，其內容略以：「（20時8分32
    秒）Ａ：喂  Ｂ：朋友要娶某啦  Ａ：沒有了  Ｂ：跟你說
    正經的。」、「（20時9分47秒)Ａ：我不是說不要。  Ｂ：
    不是我你聽沒有  Ａ：我也不要。  Ｂ：他都拿41啦，他現
    在要用..  Ａ：我就不要啦」、「（20時10分29秒)Ａ：喂
    Ｂ：我阿德伊朋友啦  Ａ：ㄣ  Ｂ：麻煩你先.....  Ａ：
    不要，我跟你不認識......」、「（20時11分33秒)Ａ：安
    那啦？  Ｂ：我介紹新咖給你，伊都每天要拿41ㄟ  Ａ：跟
    你說我不要了，我不做了，現在我要搞土方......Ｂ：他每
    天要41啦，他現在先給問說到哪裡？我說一定讚ㄟ，這樣聽
    有嗎？  Ａ：你帶他去別位....  Ｂ：我沒有跟別人聯絡你
    甘不知？  Ａ：公園等我啦  Ｂ：好啦」等語，可知被告於
    上開電話中，迭次向證人丁○○及其友人表示拒絕販賣之意
    ，是依譯文之內容，實難認定被告斯時曾同意販賣毒品洛因
    ，事後並有交付毒品海洛因之行為，是該通聯紀錄在質量上
    亦無法使本院獲致被告確有交付毒品予證人丁○○及向之收
    取價金之確信。
四、綜上所述，本件公訴人提出之證據或所指出之證明方法，尚
    不足為被告乙○○有前揭販賣第一級毒品事實之積極證明，
    或說服本院形成被告有罪之心證。此外，復查無其他積極證
    據足認被告乙○○有前開公訴意旨所指販賣第一級毒品之犯
    行，揆諸上揭判例意旨及說明，自應就此部分為無罪之諭知
    。
據上論斷，應依刑事訴訟法第299條第1項前段、第301條，98年5
月20日公布修正前毒品危害防制條例第4條第1項、第19條第1項
，刑法第2條第1項前段、第11條、第47條第1項、第59條、第51
條第5款，判決如主文。
本案經檢察甲○○到庭執行職務
中    華    民    國    99    年    8     月    5     日
                  刑事第七庭    審判長法  官  王邁揚
                                      法  官  陳  葳
                                      法  官  林美玲
以上正本證明與原本無異。
如不服本判決應於收受判決後10日內向本院提出上訴書狀，並應
敘述具體理由；其未敘述上訴理由者，應於上訴期間屆滿後20日
內向本院補提理由書（均須按他造當事人之人數附繕本）「切勿
逕送上級法院」。
                                書記官  黃珮華
中    華    民    國    99    年    8     月     5    日
附表：
┌────┬────┬────┬───┬────┬────────────┬─────┬───────────┐
│編  號  │時    間│地    點│海洛因│價    格│行  為  方  式          │罪      名│宣  告  刑（含  從  刑│
│        │        │        │數量  │(新臺幣)│                        │          │）                    │
├────┼────┼────┼───┼────┼────────────┼─────┼───────────┤
│  (一)    │98年 2月│臺中市大│2包   │2,000元 │丁○○於98年2月28日20時9│販賣第一級│處有期徒刑拾伍年貳月。│
│        │28日20時│墩路與南│      │        │分許至同日20時23分許，以│毒品      │裝置門號0000000│
│        │23分至33│屯路口附│      │        │其持之0000000000號行動電│          │七七四號行動電話壹支（│
│        │分間之某│近之公園│      │        │話與被告持用之0000000000│          │含SIM卡壹張）沒收；未 │
│        │時      │        │      │        │號行動電話聯絡，雙方約定│          │扣案之販賣第一級毒品所│
│        │        │        │      │        │毒品海洛因交易之時間、地│          │得財物新臺幣貳仟元沒收│
│        │        │        │      │        │點、價格數量後，乙○○於│          │之，如全部或一部不能沒│
│        │        │        │      │        │左列時間、地點交付毒品海│          │收時，以其財產抵償之。│
│        │        │        │      │        │洛因2包予丁○○，並向之 │          │                      │
│        │        │        │      │        │收取價金2,000元。       │          │                      │
├────┼────┼────┼───┼────┼────────────┼─────┼───────────┤
│  (二)    │98年3月 │丁○○位│1包   │1,000元 │丁○○於98年3月2日15時29│販賣第一級│處有期徒刑拾伍年貳月。│
│        │2日16時 │於臺中市│      │        │分許至同日16時11分許，以│毒品      │裝置門號0000000│
│        │11分許通│五權西路│      │        │其持用之0000000000號行動│          │七七四號行動電話壹支（│
│        │話後某時│2段517號│      │        │電話與被告持用之00000000│          │含SIM卡壹張）沒收；未 │
│        │        │住處附近│      │        │74號行動電話聯絡，雙方約│          │扣案之販賣第一級毒品所│
│        │        │之田心公│      │        │定毒品海洛因交易之時間、│          │得財物新臺幣壹仟元沒收│
│        │        │園      │      │        │地點、價格數量後，乙○○│          │之，如全部或一部不能沒│
│        │        │        │      │        │於左列時間、地點交付毒品│          │收時，以其財產抵償之。│
│        │        │        │      │        │海洛因1包予丁○○，並向 │          │                      │
│        │        │        │      │        │之收取價金1,000元。     │          │                      │
├────┼────┼────┼───┼────┼────────────┼─────┼───────────┤
│  (三)    │98年3月 │臺中市文│1包   │5,000元 │丙○○於98年3月1日16時6 │販賣第一級│處有期徒刑拾伍年參月。│
│        │1日16時 │心南路與│      │        │分許至同日16時32分許，以│毒品      │裝置門號0000000│
│        │32分許通│復興路口│      │        │其持用之0000000000號行動│          │七七四號行動電話壹支（│
│        │話後某時│之某加油│      │        │電話與被告持用之00000000│          │含SIM卡壹張）沒收；未 │
│        │        │站      │      │        │74號行動電話聯絡，雙方約│          │扣案之販賣第一級毒品所│
│        │        │        │      │        │定毒品海洛因交易之時間、│          │得財物新臺幣伍仟元沒收│
│        │        │        │      │        │地點、價格數量後，乙○○│          │之，如全部或一部不能沒│
│        │        │        │      │        │於左列時間、地點交付毒品│          │收時，以其財產抵償之。│
│        │        │        │      │        │海洛因1包予丙○○，並向 │          │                      │
│        │        │        │      │        │之收取價金5,000元。     │          │                      │
└────┴────┴────┴───┴────┴────────────┴─────┴───────────┘

司法院資訊處製作；財團法人民間司法改革基金會備份。
